【裁判字號】    92,上訴,364
【裁判日期】    920429
【裁判案由】    強盜等
【裁判全文】
臺灣高等法院臺南分院刑事判決            九十二年度上訴字第三六四號    Ｇ
      上  訴  人
      即  被  告  Ａ  ○  ○
      指定辯護人  本院公設辯護人  壬  ○  ○
右上訴人因強盜等案件，不服臺灣臺南地方法院九十一年度訴字第八四阿號中華民國
九十一年十二月二十五日第一審判決（起訴案號：臺灣臺南地方法院檢察署九十一年
度偵字第七○○三、七一四二號，移
，提起上訴，本院判決如左：
      主      文
原判決關於Ａ○○常業搶奪及定執行刑部分均撤銷。
Ａ○○共同以搶奪他人之動產為常業，處有期徒刑參年陸月，褫奪公權貳年。
其他上訴駁回。
前開撤銷部分所處有期徒刑參年陸月，褫奪公權貳年，與上訴駁回部分以犯竊盜為常
業所處有期徒刑貳年陸月，應於刑之執行前，令入勞動場所強制工作年；及連續意
圖為自己不法之所有，攜帶兇器，搶奪他人之動產，因防護贓物，當場施以強暴，所
處有期徒刑捌年，褫奪公權伍年，扣案之水果刀壹把沒收。應執行有期徒刑拾參年陸
月，褫奪公權伍年，應於刑之執行前，令入勞動場所強制工作年。扣案之水果刀壹
把沒收。
      事      實
一、Ａ○○曾犯殺人未遂罪經最高法院判處有期徒刑三年，又犯妨害兵役罪經臺灣臺
    南地方法院判處有期徒刑三月，又犯妨害自由罪經同院判處有期徒刑二月，又犯
    殺人未遂及妨害自由罪經同院判處有期徒刑三年十五日（減刑），又犯恐嚇取財
    罪再經同院判處有期徒刑一年九月（減刑）確定，最後所犯盜匪罪於民國（下同
    ）八十一年一月十五日經本院判處有期徒刑十五年，並經最高法院駁回其上訴而
    確定，甫於九十一年四月間假釋出監，假釋期間付保護管束，應於九十五年七月
    三十日執行完畢（於本件均未構成累犯），顯有犯罪習慣，猶不知悔改。Ａ○○
    復夥同蔡宗吉（經原審判處有期徒刑貳年，褫奪公權壹年確定）意圖為自己不法
    之所有，於附表一所示時地，或由Ａ○○單獨基於常業竊盜、常業搶奪之犯意，
    或準強盜之概括犯意，或由蔡宗吉基於與Ａ○○共同搶奪他人財物之概括犯意，
    對如附表一所示天○○、卯○○、潘春蘭、寅○○、地○○、乙○○、丁○○、
    宇○○、巳○○、癸○○、申○○、亥○○、丑○○、戊○○、玄○○（起訴書
    誤載為鄭惠萍）、陳貴玲、黃○○等人，或由Ａ○○單獨，或由Ａ○○與蔡宗吉
    共同以附表一所載方式之竊取或搶奪他人財物，Ａ○○並以之為常業。其等將所
    得之贓物，或將之丟棄，或共同變賣得款花用。嗣蔡宗吉於九十一年七月五日（
    起訴書誤載為四日）下午四時許，在臺南市○○路○段五號錏信通訊行，欲變賣
    搶自附表一編號十四所示戊○○行動電話二支時，為警當場以準現行犯逮捕，Ａ
    ○○則趁隙逃逸。同日下午十五時三十分許，蔡宗吉並同意警方前往臺南市○○○路三巷一號租處搜索，扣得附表一編號十一申○○被搶之財物皮包、身分證、
    駕照二張、提款卡一張及手機二支；以及附表一編號十四所示戊○○皮包、身分
    證、提款卡、護照、機票、信用卡五張、手機二支（上述贓物均經發還戊○○、
    申○○）。Ａ○○則於附表一編號十七之九十一年七月九日中午十二時三十分許
    ，因準強盜黃○○經營之金大利銀樓不遂而為警方以現行犯逮捕，並扣得Ａ○○
    所有供犯罪所用之水果刀一把及留在現場附表一編號十六陳貴玲被竊之車號ＵＸ
    Ｊ─七七三號機車（警方已發還陳貴玲），Ａ○○並陸續帶警尋獲附表一編號二
    子○○被竊之車號ＭＴＫ─六五七號機車（警方已發還原騎用人卯○○）及同附
    表編號五地○○被竊之車號ＬＣＫ─九二七號機車（警方已發還地○○），而次
    第查知上情。
二、案經被害人丙○、丑○○、宇○○、卯○○、丑○○訴由臺南市警察局第一分局
    ；及被害人陳貴玲、黃○○訴由臺南縣警察局永康分局；暨臺南市警察局第四分
    局先後報請臺灣臺南地方法院檢察署檢察官偵查起訴及移送併辦。
      理      由
一、訊據上訴人即被告Ａ○○固供承如附表一編號二、三、五至九、十一至十七號等
    十四件之犯行，惟矢口否認常業竊盜及涉犯編附表一編號一、四、十號等三次行
    為，辯稱：伊僅係偷機車做交通工具，並非以竊盜為常業，而附表一編號一、四
    、十部分伊並未著手參與，係因被逮獲當時被被害人打到後腦，頭腦暈不知問什
    麼而供承，實則未參與云云。
二、經查：
（一）被告Ａ○○有於附表一所示之犯行，迭據被告Ａ○○於警訊及偵查中供承在卷
      ，於原審及本院審理時自白單獨犯行之部分（附表一編號二、三、五、六、七
      、九、十一至十三、十五至十七號，共十二件），其自白之內容，核與被害人
      卯○○、潘春蘭、地○○、乙○○、丁○○、巳○○、申○○、亥○○、丑○○、玄○○、陳貴玲、黃○○等人於警訊，及被害人申○○於偵查中指訴被竊
      或遭搶之情節大致相符。並有（機車）車輛竊盜、車牌失竊資料個別查詢報表
      二紙、照片十三幀、車籍查詢資料四紙、贓物領據七紙、新樓醫院驗傷診斷書
      （申○○）一紙、行車執照影本一紙、車輛失竊證明單（機車報案單）三紙、
      錄影帶翻拍照片與搶奪金飾照片各一紙，而搶奪附表一編號十五被害人玄○○
      之金項鍊部分，經警採得指紋一枚，送內政部警政署刑事警察局鑑驗結果係被
      告Ａ○○右拇指指紋相符，亦有該局九十一年九月廿三日刑紋字第０九一０二
      三七二三一號（指紋）鑑驗書一份附於警局卷可稽。又附表一編號九被害人巳
      ○○遭搶之金項練二條，係經被告Ａ○○持交蔡宗吉持往臺南市○區○○○路
      二十號陳建龍開設之昇岱銀樓出售；附表一編號十五被害人玄○○遭搶之金項
      鍊一條（含金墜子一個），係經被告Ａ○○持往台南市○○路○段二八九號金
      日山銀樓售予負責人呂邱絲絨等情，亦據證人陳建龍、呂邱絲絨於警訊證述在
      卷，核與被告Ａ○○於警訊及偵查中所供內容吻合，復有金飾來源證明書影本
      四紙及買入登記書影本共三紙存警局卷可參，被告Ａ○○此部分之自白核與事
      實相符，其事證明確，被告此部分犯行洵堪認定。
（二）被告Ａ○○雖坦承有附表一編號八及編號十四之犯行，惟其於原審審理時辯稱
      ：附表一編號八之部分，乃伊騎乘機車搭載被告蔡宗吉前往臺南市○○路一六
      七號全聯福利中心（下稱福利站）對面之巷內後，伊單獨下車步行去福利站行
      搶，蔡宗吉留在巷內並未參與，亦不知伊有搶奪他人財物之打算；編號十四亦
      係伊騎機車搭載蔡宗吉至臺南市○○路○段一二二巷對面之巷內，伊再單獨下
      車步行至一二二巷口搶奪被害人戊○○之財物，蔡宗吉則留於車上並未參與，
      亦不知伊搶奪戊○○之事，而搶自戊○○之贓物蔡宗吉亦未分享花用云云。而
      已判決確定之被告蔡宗吉於原審亦否認該二犯行，而辯稱：附表一編號八部分
      乃Ａ○○騎機車載伊至福利站停車場後，要求伊在原地等候，Ａ○○則單獨徒
      步進入福利站內，伊不知Ａ○○欲搶奪財物，謝某在福利站之內部或外側行搶
      伊亦不知：編號十四部分則係Ａ○○騎機車停在府前路之巷口，叫伊留在機車
      上等候，謝某走進巷內，伊不知謝某欲為何事，亦不知Ａ○○有無帶刀以及其
      進入巷內發生何事，伊從未與Ａ○○共同行搶云云置辯。然查：
    (一)附表一編號八部分：被告Ａ○○於警訊中供承此次犯行係其與被告蔡宗吉所
      共犯（見Ａ○○九十一年七月十一、十二日警訊筆錄）。被告Ａ○○於原審
      調查時供稱警訊中未曾受刑求威嚇等不當訊問；已判決確定之被告蔡宗吉於原
      審九十一年八月九日調查時供承其僅於遭逮捕之日（九十一年七月五日逮捕、
      警訊至同月六日）曾遭警刑求，此外即未再為司法警察刑求及威嚇取供（見本
      院九十一年八月九日），故被告Ａ○○之全部警訊中之供述，被告蔡宗吉於九
      十一年七月五日及六日以外之警訊內容，即獲保證係出於任意性之供述，而得
      據為其等不利之認定。而被告蔡宗吉嗣於同年七月十一日警訊中，供承「六月
      廿七日上午十時許，Ａ○○騎一部車號ＬＣＫ─九二七號重機車後載我，騎至
      臺南市○○路軍公教福利站前，Ａ○○下車做案，要我看車別讓機車熄火，搶
      奪財物得手，Ａ○○要我騎車載他逃逸，將所搶來的財物放置於我的住處」等
      語（見該日蔡宗吉警訊筆錄）。核與被害人宇○○所陳：「．．．身高較高的
      是持刀強盜我皮包之人，身高較矮的是騎機車在馬路上接應之人」（見宇○○
      警訊筆錄）、「我．．．剛要放東西的時候，搶匪是在我車邊搶我單肩側背的
      皮包，搶匪是徒步，另一位搶匪是在崇德路的路邊騎車等，搶匪搶了我的皮包
      就往機車處跑，坐上機車，二個人就一起離開．．．（機車有無熄火）我看不
      清楚，但搶匪一坐上車機車馬上騎走」等語相符（見原審九十一年九月十一日
      訊問筆錄即原審卷第七十三頁）；復與被告Ａ○○於警訊中所供：「（你如何
      搶得宇○○手提包？）我徒步走向一名要開車的女子持刀將對方的手提包割斷
      ，得手後跑向停在路旁等候的蔡宗吉，共乘蔡宗吉騎的機車逃逸」（見Ａ○○
      九十一年七月十二日訊問筆錄）吻合。則被告Ａ○○、蔡宗吉前揭警訊中之自
      白，堪認與事實相符。被告Ａ○○於原審調查初訊時供稱：「（被害人宇○○之部分）方式也是我載他（蔡宗吉）到福利站『對面的巷子』裡，我下車單
      獨步行到福利站徒步行搶，蔡宗吉留在巷內機車上沒有參與，他不知道我要行
      搶，搶到的東西他也沒有分到」；被告蔡宗吉則供陳：「（被害人宇○○之部
      分）是Ａ○○騎機車載我去，載我到福利站『停車場』說要我在那裡等，他將
      機車留給我，叫我在停車場等，他走進福利站裡面，我不知道他是要去那裡搶
      ，他搶福利站的裡面還是外面我不知道」云云（均見原審九十一年八月九日訊
      問筆錄及原審卷第二十五頁至第二十七頁），其等供述，就被告Ａ○○搶奪被
      害人宇○○前之下車地即被告蔡宗吉在機車旁等候地點兩不相侔，顯屬未及為
      細部勾串且與事實不符之虛偽陳述，殊難憑信。被告Ａ○○於本院審理時即
      已坦承該犯行，而本部分之犯行經原審認定被告蔡宗吉有共同參與搶奪，經判
      處有期徒刑貳年，褫奪公權壹年，未據蔡宗吉提出上訴而確定。綜上各節，堪
      認被告Ａ○○於原審調查初訊時供稱被告蔡宗吉毫不知悉其持刀搶奪被害人宇
      ○○，應係為被告蔡宗吉卸責迴護之詞；被告蔡宗吉否認參與接應被告Ａ○○
      ，並辯稱就行搶宇○○部分毫無所悉云云，亦係飾卸之詞，均無可採，其等二
      人共犯持刀搶奪被害人宇○○之行為，洵堪認定。
    (二)附表一編號十四部分：被告Ａ○○於原審調查初訊時供稱：「（起訴書附表
      ）編號第二十三號（即被害人戊○○部分）也是我騎車到對面的『巷子裡』，
      我下車單獨步行到『巷口行搶』，蔡宗吉留在巷內機車上沒有參與，他不知道
      我要行搶，搶到的東西他也沒有分到贓物」；被告蔡宗吉則供稱：「（起訴書
      附表）編號二十三號的部分，Ａ○○騎機車停在府前路的『巷口』，叫我留在
      機車上等，他走進『巷子裡』，我不知道他要做什麼，我也不知道他有無拿刀
      ，他後來又走回來機車邊，他走進巷內約二十三公尺，我有老花眼所以看不清
      楚．．．（有無分得財物？沒有）」云云（均見原審九十一年八月九日訊問筆
      錄，及原審卷第二十六頁、第二十七頁）。就被告Ａ○○下車之地點以及可能
      著手於搶奪被害人戊○○之處所，究各係巷口或巷內乙節，其二人之供述完全
      相反，已難遽信。況另有後述被害人戊○○財物自被告蔡宗吉住處起出之事證
      ，被告二人供稱蔡宗吉並未分獲搶奪而得之贓物云云，益難採信。如前所述
      ，被告蔡宗吉於九十一年七月五、六日之警訊內容，已獲確保係任意性之供述
      ，而被告蔡宗吉九十一年七月十一日警訊中，經警訊以：「你與Ａ○○於七月
      五日十四時四十五分在臺南市○○路○段一二二巷內所犯強盜案，騎乘之輕機
      車是你於何時、何地竊取？」時，係答以：「我沒有竊取機車，機車是Ａ○○
      所提供。我不知是失竊機車」等語，有當日警訊筆錄存卷可參。堪認被告蔡宗
      吉於九十一年七月十一日警訊中，亦不爭執訊問之偵查員認為其共犯此部分搶
      奪事實，核與被告Ａ○○於警訊中所供「被害人戊○○．．．當日蔡宗吉為警
      查獲並供述與你共犯強盜案是否屬實？）屬實，是我Ａ○○與蔡宗吉所犯的案
      」等語符合（見Ａ○○九十一年七月十二日訊問筆錄）。被告Ａ○○於偵查
      及原審調查中就實施此部分犯行之陳述，復與被害人戊○○於警訊及偵查中所
      陳之過程吻合。且被害人戊○○明確指稱另有一人騎乘機車接應下手行搶之被
      告Ａ○○（右眼殘障之人）。被告蔡宗吉於九十一年七月五日下午四時許，
      偕同Ａ○○持被害人戊○○所有之ＮＯＫＩＡ八二一０及八二五０手機二支，
      至前錏信通訊行變賣時，為警當場查獲，員警嗣經被告蔡宗吉之同意而搜索臺
      南市○○○路一號之住處，並在其內查獲被害人戊○○所有如附表一編號十五
      所示皮包、身分證、提款卡、護照、機票、信用卡五張，有搜索扣押筆錄一紙
      、扣押書四紙及贓物領據三紙在卷可查，並經證人蘇文吉於警訊及本院調查中
      證述無訛。苟被告蔡宗吉並未參與此部分犯行，何以被害人戊○○遭搶之大部
      分財物均在其持有中為警查獲，益證被害人戊○○所為共有二人參與搶奪行為
      ，及被告Ａ○○於警訊中所供其與蔡宗吉共犯此案之供述為可採。再徵之被告
      Ａ○○於本審審理時即已坦承此部分之犯行，而此部分之犯行業經原審認定被
      告蔡宗吉有共同參與搶奪，經判處有期徒刑貳年，褫奪公權壹年，亦未據蔡宗
      吉提出上訴而確定。綜上各節，被告蔡宗吉於原審否認犯行，被告Ａ○○於原
      審改稱僅其一人實施犯罪行為，顯分係避就及迴護之詞，均無足取，其等二人
      共同實施此部分犯行乙節，亦堪認定。
（三）茲續就被告Ａ○○於原審及本院否認犯行之部分，敘述本院認定事實之依據如
      后：
    (一)附表一編號一部分：被告Ａ○○於警訊中已然供承此次搶奪犯行為其與被告
      蔡宗吉共同著手實施（見Ａ○○九十一年七月十一日警訊筆錄），核與被害人
      天○○於警訊中指訴被搶奪之過程悉相符合。而被告Ａ○○於偵查及原審初訊
      時，均供承伊確實著手實施此次搶奪行為，並陳稱被告蔡宗吉距案發現場數公
      尺之遠，並不知情云云。其後被告Ａ○○自原審第二次訊問時翻異前詞，改稱
      並未到場實施此次犯行，顯可疑為附合被告蔡宗吉之說詞。被害人天○○迭
      於警訊及原審調查中一再陳明伊係於騎乘機車行駛之過程中，確定遭共乘於一
      部機車之二人自後方超越，且坐於後座之人彎腰搶奪放置於腳踏板上之皮包等
      語（詳原審卷第七十一頁）。矧被害人天○○與被告二人素不相識且夙無恩怨
      ，及至接受原審法院訊問時猶不知行搶者之確實身分，當無故為不實指控設詞
      誣陷被告Ａ○○以外人士之可能。且其指訴內容復與被告Ａ○○於警訊中所供
      相符業如前述，自堪信實而採為不利於被告二人之認定。同案已判決確定之被
      告蔡宗吉雖於警、偵訊及原審審理時否認到場參與搶奪，惟經原審認定被告蔡
      宗吉就此部分有共同參與搶奪，經判處有期徒刑貳年，褫奪公權壹年，未據其
      提出上訴而確定，亦足證被告與蔡宗吉確共犯本部分之罪，被告Ａ○○於原審
      及本院審理時嗣後翻異前詞供稱並未著手此次犯行，顯係卸責之詞，委無足取
      ，被告與蔡宗吉二人有共同搶奪被害人天○○之犯行亦堪認定。
    (二)附表一編號四部分：被告Ａ○○於警訊中亦坦承騎乘機車自後方徒手搶奪被
      害人寅○○之黑色皮包等語（見Ａ○○九十一年七月十二日警訊筆錄），核與
      被害人寅○○於警訊及原審於九十一年九月十一日調查中所陳遭搶過程相符（
      詳原審卷第二十二頁）。被害人寅○○與被告Ａ○○素不相識，其復於原審
      九十一年九月十一日調查中當庭明確指認被告Ａ○○即係搶奪其皮包之人（詳
      原審卷第二十二頁），基於前述被害人天○○之指訴可採之同一理由，可認被
      告Ａ○○前揭於警訊中之自白與事實相符，其騎乘機車搶奪被害人寅○○之犯
      行亦堪認定。
    (三)附表一編號十之部分：被告Ａ○○於警訊中供承於九十一年七月三日夜間八
      時十分許，在臺南市○○街與崇學路二六一巷口，騎乘機車向後方搶走被害人
      癸○○之公事包，並將其內之手機持往同市○○路與健康路旁之錏信電話公司
      售得新台幣（以下同）一千元花用等語（見Ａ○○九十一年七月十二日警訊筆
      錄），核與被害人癸○○於警訊及原審九十一年十月一日調查中所述遭搶過程
      相符（詳原審卷第九十五頁、第九十六頁）。被害人癸○○原放置於公事包
      內之ＮＯＫＩＡ五一一０手機，確係被害人癸○○所有，業據郭女於原審九十
      一年十月一日調查中確認無誤（詳原審卷第九十六頁）。而該隻手機係被告Ａ
      ○○委請蔡宗吉持往錏信通訊行變賣款一千元乙節，亦據已判決確定之被告蔡
      宗吉於警訊供明在卷（詳九十一年七月十二日警訊筆錄）及被告Ａ○○於九十
      一年十二月十七日原審審理時供承在卷，並有被害人癸○○出具之贓物領據一
      紙附卷可稽，被告Ａ○○於原審及本院審理時翻異前詞而否認此部分犯行，委
      無足採，其徒手行搶被害人癸○○之事證亦臻明確。
三、按刑法上所謂常業犯者，乃以同一犯罪行為之意思反覆為之而成立；即常業犯之
    成立，須行為人有以之為常業的意思。又所謂以竊盜或搶奪為常業者，係以竊盜
    或搶奪為謀生之職業或恃以維生，最高法院十九年上字二０三號及一四七四號、
    三十年上字第三二八號判例意旨足資參照。被告Ａ○○於本院審理時否認有常業
    竊盜之犯意，以伊僅係偷數輛機車做交通工具，並非以竊盜為常業云云，惟查本
    件上訴人即被告Ａ○○迭於警訊及偵審中陳明其因甫經出獄謀生不易故而著手實
    施竊盜及搶奪犯行，而除竊取附表一編號二、五、十三、十六之機車外，尚有竊
    取編號三之皮包及手機，顯見被告非僅偷機車為交通工具。被告係以被害人未見
    時以竊取之方式，如被害人未備時即以搶奪，如被害人發現被搶欲奪回財物，被
    告即以準強盜之方式為之，是被告於本院審理時前開辯解，尚非可採，故被告Ａ
    ○○顯係以附表一所示竊盜及搶奪之犯罪為常業至明。再數人共同搶奪，其中一
    人當場因防護贓物行強者，應只就當場施強暴脅迫行為論以準強盜罪，並無刑法
    第二十八條之適用，最高法院五十七年度台上字第一五七七號判決意旨亦闡述甚
    明。茲被告Ａ○○係以常業竊盜及搶奪之意思，而實施竊盜及搶奪之行為，其於
    遭受部分被害人欲奪回財物之時當場施以強暴行為，應屬其常業竊盜與搶奪犯意
    範圍以外之事項，應認其各次準強盜行為係基於概括之犯意較為妥適，遽而依常
    業準強盜罪論處，似嫌過苛。是核上訴人即被告Ａ○○之所為，係犯刑法第三百
    二十七條之常業搶奪罪、第三百二十二條之常業竊盜罪及第三百三十條第一項之
    加重準強盜罪（被告Ａ○○觸犯罪名詳附表一所載）。公訴人認為被告Ａ○○準
    強盜部分係犯常業準強盜罪，尚有未洽，起訴法條應予變更。被告Ａ○○就附表
    一編號七、十一、十二、十四、十七號所示多次加重準強盜既遂及未遂犯行，時
    間緊接，所犯罪名相同，顯各係出於概括之犯意為之，為連續犯，爰依刑法第五
    十六條之規定，就被告Ａ○○論以一加重準強盜既遂罪，並加重其刑。被告Ａ○○所犯上開三罪間，犯意各別、罪質各異，行為互殊，犯罪構成要件不同，應分
    論併罰。被告Ａ○○與已判決確定之被告蔡宗吉二人就附表一編號一、八、十四
    搶奪他人財物部分（不含準強盜部分），有犯意之聯絡及行為之分擔，均為共同
    正犯。末查被告Ａ○○曾犯殺人未遂罪經最高法院判處有期徒刑三年，犯妨害兵
    役罪經臺灣臺南地方法院判處有期徒刑三月，犯妨害自由罪經同院判處有期徒刑
    二月，犯殺人未遂及妨害自由罪經同院判處有期徒刑三年十五日（減刑），犯恐
    嚇取財罪再經同院判處有期徒刑一年九月（減刑）確定，最後所犯盜匪罪於八十
    一年一月十五日經本院判處有期徒刑十五年，並經最高法院駁回其上訴而確定，
    甫於九十一年四月間假釋出監，假釋期間付保護管束，應於九十五年七月三十日
    執行完畢有卷附臺灣高等法院被告全國前案紀錄表在卷可按，於本件雖未構成累
    犯，惟素行不端，顯有犯罪習慣，其於常業竊盜部分，依竊盜犯贓物犯保安處分
    條例第三條第一項第二款規定，宣告應於刑之執行前，令入勞動場所強制工作
    年。
四、公訴意旨認被告Ａ○○另有如附表二所示之連續搶奪犯行，因認此部分亦涉犯常
    業搶奪罪嫌云云。
（一）按犯罪事實應依證據認定之，無證據不得推定其犯罪事實；又被告之自白，不
      得作為有罪判決之唯一證據，仍應調查其他必要之證據，以察其是否與事實相
      符；又不能證明被告犯罪者應諭知無罪之判決，刑事訴訟法第一百五十四條、
      一百五十六條第二項、第三百零一條第一項分別定有明文。
（二）公訴人認被告另涉此部分犯行，無非以被告Ａ○○於警訊及偵查中之自白，以
      及附表二所示被害人己○○、甲○○、午○○○、辛○○、庚○○、酉○○、
      辰○○、宙○○、丙○及未○○於警訊中之指訴等事證，為其論據（附表二所
      示遭侵奪財物均未尋獲，故無相關贓物領據、扣案贓物等書證或物理性證據）
      。訊據被告Ａ○○對於附表二編號一至九，初時亦供承本件起訴書附表所示全
      部犯行，嗣則堅詞否認涉有此部分搶奪行為，並以：伊並未著手於此部分，因
      伊思及甫經出獄未久即又犯罪而被逮捕，深感丟臉與絕望，故而乾脆全部承認
      ，然警訊及偵查中所供認許多犯行伊確未參與，亦未經被害人指認，伊確曾於
      警訊中向被害人午○○○道歉，但當時伊心想沒有差這一件，故而道歉，實則
      伊並未搶奪午○○○之財物等語；就附表二編號十部分，被告Ａ○○雖於警訊
      、偵查中及原審審理中坦承有該犯行，惟於本院調查審理時則堅詞否認該犯行
      ，辯稱：伊在台南市○○路僅犯案一件，於接原審判決後發現原審判決附表一
      編號九（即本判決附表二編號十）、十二（即本判決附表一編號十一）犯罪地
      點均在東寧路，被害人申○○那件伊確有該犯行，惟被害人未○○之部分則非
      其所為等語，資為抗辯。
（三）經查：
    (一)附表二編號一至九部分：
      被害人己○○、甲○○、庚○○、酉○○、辰○○、宙○○等六人於警訊中
        均陳稱無法指證被告Ａ○○即係向其等行搶之人（甲○○雖指證被告Ａ○○
        ，但係陳稱Ａ○○『很像』搶奪之人）。又被害人甲○○於九十一年十月一
        日原審調查時仍證稱：我沒有看到搶我的人，因為對方戴安全帽，在分局我
        沒有辦法辨認臉，但體型看起來有點像，我不願指認被告等語（詳原審卷第
        九十五頁、第九十六頁）。
      被害人午○○○、辛○○、丙○等三人雖於警訊中明確指認被告Ａ○○即係
        對其等搶奪財物之人，但被害人午○○○於原審九十一年十月一日調查中，
        則證述：「搶匪從後面把皮包拉走，我並沒有看到搶匪的臉，有去分局指證
        嫌犯，但是我並無法指認，是警察告訴我說搶匪有承認搶我這件，被指證的
        人在分局也有對我承認他有搶我，他並沒有說當時怎麼做，但是他有對我說
        對不起，我不願意指認被告」等語（詳原審卷第九十六頁）；被害人辛○○
        於九十一年十月十四日原審調查時證稱：「我只有看到背影，並沒有看到面
        貌」、「（九十一年七月十二日下午是否在第一分局指認嫌犯？當時是否可
        以指認？）當時我只認為有一點像，我是從背影判斷，警察說應該就是他（
        Ａ○○），所以我就指認他，所以是不是他我也不確定」等語（詳原審卷第
        一一八頁）；被害人丙○於九十一年九月十一日原審調查時證稱：「我當時
        走在巷口，有一個人騎機車從後面搶我的皮包，我沒有看到臉。（你是否知
        道搶你的人是誰？）不知道，我有去第一分局指認，我告訴警察說我沒有看
        到那人的臉，沒有辦法指認，我只知道他穿白衣服，警察就說穿白衣服就是
        被告（Ａ○○）專門作案的衣服。（你有無辦法認出搶你人的背影？）我只
        知道穿白色衣服，並沒有仔細看到搶我的人背面有何特徵。（在警訊中有明
        確指認被告是何原因？）我並沒有那麼說，我只跟警察說我沒有看到搶匪的
        臉，我說我沒有辦法指認」等語（詳原審卷第七十頁）。故午○○○、辛○○及丙○三人亦屬無法明確指證被告Ａ○○之被害人甚明，如此附表一所示
        全部被害人之指訴，均不能充為被告Ａ○○於警訊及偵查中自白之補強證據
        ，揆諸前揭刑事訴訟法第一百五十六條第二項之規定，自不能依此而遽論被
        告Ａ○○另有此部分犯罪行為。
      台南縣警察局前於九十一年十一月十四日以南縣警刑字第０九一００六七三
        一八號函稱：附表二編號七之被害人辰○○經所屬永康分局前以被告Ａ○○
        及被害人辰○○二人相符之供述而偵破，並移請臺灣臺南地方法院檢察署檢
        察官偵查起訴。嗣台南市警察局第五分局又於九十一年八月三十日偵破犯嫌
        張文良涉犯搶附表二編號七所示犯行，致生一案雙破情形，為此亟需被告Ａ
        ○○本件判決書等語，有該份函文在卷可查（詳原審卷第一七一頁）。益證
        不能憑徒被告Ａ○○於警訊及偵查中之自白為其不利之認定，是附表二所示
        事實，應認不能嚴格證明被告Ａ○○犯罪至明。
    (二)附表二編號十部分：
      被害人未○○雖於警訊中指認被告Ａ○○相片即係對其搶奪財物之人，被告於
      警訊、偵查中及原審亦不否認有搶奪被害人未○○之財物，惟被害人未○○於
      九十一年七月十日警訊時陳稱：「搶奪我皮包之歹徒頭戴安全帽，所使用之交
      通工具為白色重機車，經受理報案之派出所員警查詢，歹徒所騎之機車為贓車
      」、「（嫌犯已供承於九十一年六月二十七日上午十時五十分許，在台南市○○路四三五巷八號前，曾犯搶奪案一件，經警方借提嫌犯Ａ○○供你指認犯嫌
      ，該嫌犯是否為搶奪你皮包之人？）經我當場指認，Ａ○○確實我搶奪我皮包
      之人」等語（詳偵字第七四二號卷第三十六頁至第三十八頁），然實則係指認
      照片（詳同卷第六十一頁）。被告於本院調查及審理實則堅詞否認，並以前詞
      置辯。被害人未○○於本院九十二年四月二十二日審理時到庭證稱：歹徒當時
      有戴安全帽，詳細情形我不清楚，因警察說被告已承認，他們拿照片給我在照
      片上簽名，實則歹徒有戴安全帽，我已不太記得歹徒等語。故葉清欣亦屬無法
      明確指證被告Ａ○○係搶奪之人甚明。
  (三)綜上所述，被告所辯尚屬可採，此外復查無其他任何積極之證據，足認被告有上
    述附表二搶奪之犯行，是此部分之犯行尚屬不能證明。公訴意旨認為此部分與前
    揭被告Ａ○○經論罪科刑之常業搶奪部分犯行，有常業犯之實質上一罪關係，故
    不另為無罪判決之諭知。
五、原審以上訴人即被告Ａ○○就常業搶奪部分以罪證明確，因以論罪科刑，並以附
    表二編號一至九搶奪部分，犯罪不能證明而不另為無罪之判決，固非無見。惟原
    審判決認被告Ａ○○就附表二編號十部分（即原判決附表一編號九之部分），亦
    犯常業搶奪罪，揆之前述，尚有未洽。被告Ａ○○就此部分上訴意旨否認犯罪，
    為有理由，此部分即屬無可維持，應由本院撤銷改判，被告犯數罪，巳定應執行
    之刑，此部分既經上訴而撤銷，原定之執行刑亦失所附麗，應並予撤銷。爰審酌
    被告Ａ○○前科累累，於假釋出監未久即觸犯多次當街強奪他人財物，全無尊重
    他人財產之觀念，且其等行為對於社會治安、單身婦女人身安全危害至深且鉅，
    惡性重大，不宜輕縱，暨被告犯罪後之態度等一切情狀，量處有期徒刑三年六月
    ，本院認有褫奪公權之必要，併宣告褫奪公權二年，以示懲儆。
六、原審就其他部分以被告Ａ○○罪證明確，因以適用刑事訴訟法第三百條，竊盜犯
    贓物犯保安處分條例第三條第一項第二款，刑法第五十六條、第三百二十二條、
    第三百三十條第一項、第三十七條第二項、第三十八條第一項第二款等規定，並
    審酌被告Ａ○○於假釋出監未久即觸犯本件諸多犯行，全無尊重他人財產之觀念
    ，且其等行為對於社會治安、單身婦女人身安全危害至深且鉅，惡性重大，不宜
    輕縱，暨被告犯罪後之態度等一切情狀，參酌公訴人具體請求就被告Ａ○○合併
    量處有期徒刑十六年，就常業竊盜罪部分量處有期徒刑貳年陸月，並以被告有犯
    罪之習慣，諭知應於刑之執行前，令入勞動場所強制工作年；又連續加重準強
    盜部分量處有期徒刑捌年，並認有褫奪公權之必要，諭知褫奪公權伍年。並說明
    扣案之水果刀一把，係被告Ａ○○所有供其遂行附表一編號十七犯行所用之物，
    併宣告沒收之。至於被告Ａ○○持以實施附表一編號六、七、八、九、十、十二
    、十三、十五號所示犯行所用之短刀，因非違禁物，且未據扣案，為免日後執行
    困難，不併為沒收之諭知。本院經核原判決此二部分認事用法俱無不合，量刑亦
    稱妥適，被告Ａ○○上訴意旨否認係常業竊盜及原判決量刑太重，而指摘原判決
    不當，並無可取，為無理由，應予駁回。
七、前開就上訴人即被告Ａ○○所犯常業搶奪撤銷部分所處有期徒刑參年陸月，褫奪
    公權貳年；與上訴駁回部分即以犯竊盜為常業所處有期徒刑貳年陸月，應於刑之
    執行前，令入勞動場所強制工作年；及連續意圖為自己不法之所有，攜帶兇器
    ，搶奪他人之動產，因防護贓物，當場施以強暴，所處有期徒刑捌年，褫奪公權
    伍年，扣案之水果刀壹把沒收。應執行有期徒刑拾參年陸月，褫奪公權伍年，應
    於刑之執行前，令入勞動場所強制工作年。扣案之水果刀壹把沒收。
據上論斷，應依刑事訴訟法第三百六十八條、第三百六十九條第一項前段、第三百六
十四條、第二百九十九條第一項前段、刑法第二十八條、第三百二十七條、第三十七
條第二項、第五十一條第五款、第八款，判決如主文。
本案經檢察官吳忠賢到庭執行職務。
中    華    民    國      九十二      年      四      月      廿九      日
                                  臺灣高等法院臺南分院刑事第六庭
                                      審判長法官  楊    明    章
                                            法官  顏    基    典
                                            法官  沈    揚    仁
右正本證明與原本無異。
如不服本判決，應於判決送達後十日內向本院提出上訴狀，其未敘述理由者並應於提
出上訴狀後十日內向本院補提理由書（應附繕本)。
                                      法院書記官  董    挹    棻
中    華    民    國      九十二      年      五      月  二        日
附錄：本判決論罪科刑條文：
刑法第三百二十二條：
以犯竊盜罪為常業者，處一年以上七年以下有期徒刑。
第三百二十六條：
犯前條第一項之罪，而有第三百二十一條第一項各款情形之一者，處一年以上七年以
下有期徒刑。
前項之未遂犯罰之。
第三百二十七條：
以犯第三百二十五條第一項之罪為常業者，處三年以上十年以下有期徒刑。
第三百三十條：
犯強盜罪而有第三百二十一條第一項各款情形之一者，處七年以上有期徒刑。
前項之未遂犯罰之。
竊盜犯贓物犯保安處分條例第三條第一項第二款：
十八歲以上之竊盜犯、贓物犯，有左列情形之一者，得於刑之執行前，令入勞動場所
強制工作：
二  以犯竊盜罪或贓物罪為常業者。
附表一：
┌──┬───┬───┬───┬────┬─────────┬─────┐
│編號│行為人│被害人│時  間│地    點│行為方式與觸犯罪名│所得財物  │
├──┼───┼───┼───┼────┼─────────┼─────┤
│一  │Ａ○○│天○○│91.6.1│臺南市五│Ａ○○、蔡宗吉二人│皮包、提款│
│    │蔡宗吉│      │3日10 │妃街二五│共騎一輛機車從後方│卡二張、信│
│    │      │      │時40分│九號前  │接近天○○，並推由│用卡二張、│
│    │      │      │      │        │後座之蔡宗吉下手行│駕照、保費│
│    │      │      │      │        │搶（Ａ○○：刑法第│收據十張、
│    │      │      │      │        │三百二十七條常業搶│手機一支、│
│    │      │      │      │        │奪罪）    │一千八百元
├──┼───┼───┼───┼────┼─────────┼─────┤
│二  │Ａ○○│卯○○│91.6.1│臺南市中│Ａ○○趁卯○○忘記│ＭＴＫ─六│
│    │      │子○○│7日10 │山路一三│拔下鑰匙不注意之際│五七號機車│
│    │      │      │時許（│七號前  │，竊走子○○所有機│（已尋獲）│
│    │      │      │起訴書│        │車一輛，供作犯罪交│          │
│    │      │      │載為11│        │通工具之用（刑法第│          │
│    │      │      │時）  │        │三百二十二條常業竊│          │
│    │      │      │      │        │盜罪）            │          │
┌──┬───┬───┬───┬────┬─────────┬─────┐
│三  │Ａ○○│戌○○│91.6.1│臺南市中│Ａ○○趁戌○○用餐│皮包、駕照│
│    │      │      │7日10 │區○○路│不注意之際，竊走潘│、行照、金│
│    │      │      │時許  │一段一二│香蘭所有皮包及手機│融卡及信用│
│    │      │      │      │０號魚仔│二支（刑法第三百二│卡各一張、│
│    │      │      │      │店內    │十二條常業竊盜罪）│印章二枚、│
│    │      │      │      │        │                  │手機二支、│
│    │      │      │      │        │                  │三萬七千元│
├──┼───┼───┼───┼────┼─────────┼─────┤
│四  │Ａ○○│寅○○│91.6.2│臺南市樹│Ａ○○騎機車由後搶│皮包、信用│
│    │      │      │0日20 │林街與慶│奪騎機車之寅○○所│卡三張、郵│
│    │      │      │時40分│中街口  │有放在踏板上之皮包│局提款卡一│
│    │      │      │      │        │（刑法第三百二十七│張、身分證│
│    │      │      │      │        │常業搶奪罪）      │、駕照二張│
│    │      │      │      │        │                  │、手機一支│
├──┼───┼───┼───┼────┼─────────┼─────┤
│五  │Ａ○○│地○○│91.6.2│臺南市大│Ａ○○趁地○○不注│ＬＣＫ─九│
│    │      │      │5日7時│同路二段│意之際，竊走地○○│二七號機車│
└──┴───┴───┴───┴────┴─────────┴─────┘
┌──┬───┬───┬───┬────┬─────────┬─────┐
│    │      │      │      │二九五號│所有機車一輛，供作│（尋獲）  │
│    │      │      │      │前      │犯罪交通工具之用（│          │
│    │      │      │      │        │刑法三百二十二條常│          │
│    │      │      │      │        │業竊盜罪）        │          │
├──┼───┼───┼───┼────┼─────────┼─────┤
│六  │Ａ○○│乙○○│91.6.2│臺南縣永│Ａ○○持刀割斷路人│皮包、身分│
│    │      │      │5日15 │康市中華│乙○○皮包背帶搶奪│證、信用卡│
│    │      │      │時50分│路七巷三│皮包並騎機車逃逸（│七張、提款│
│    │      │      │      │二號前  │刑法第三百二十七條│卡二張、四│
│    │      │      │      │        │常業搶奪罪）      │千元      │
├──┼───┼───┼───┼────┼─────────┼─────┤
│七  │Ａ○○│丁○○│91.6.2│臺南市西│Ａ○○趁丁○○用餐│無        │
│    │  │      │6日0時│門路二段│不注意之際，竊走林│          │
│    │      │      │20分  │三三二號│美君所有皮包一個，│          │
│    │      │      │      │前      │丁○○發覺時趨前搶│          │
│    │      │      │      │        │回皮包，Ａ○○當場│          │
│    │      │      │      │        │為防護贓物，而取出│          │
└──┴───┴───┴───┴────┴─────────┴─────┘
┌──┬───┬───┬───┬────┬─────────┬─────┐
│    │      │      │      │        │預藏短刀劃傷丁○○│          │
│    │      │      │      │        │右手臂一刀而施以強│          │
│    │      │      │      │        │暴手段（傷害部分未│          │
│    │      │      │      │        │據告訴），皮包仍為│          │
│    │      │      │      │        │丁○○奪回。（第三│          │
│    │      │      │      │        │百三十條第二項第一│          │
│    │      │      │      │        │項加重準強盜未遂罪│          │
│    │      │      │      │        │）                │          │
├──┼───┼───┼───┼────┼─────────┼─────┤
│八  │Ａ○○│宇○○│91.6.2│臺南市崇│Ａ○○趁宇○○前往│皮包、駕照│
│    │蔡宗吉│      │6日10 │德路一六│開車不及防備之際，│、行照、保│
│    │      │      │時    │七號全聯│持刀割斷皮包背帶搶│險卡、身分│
│    │      │      │      │福利中心│走皮包，坐上由蔡宗│證、健保卡│
│    │      │      │      │停車場前│吉負責接應之機車後│、信用卡二│
│    │      │      │      │        │逃逸（Ａ○○：刑法│張、手機一│
│    │      │      │      │        │第三百二十七條常業│支、二百元│
│    │      │      │      │        │搶奪罪）          │          │
└──┴───┴───┴───┴────┴─────────┴─────┘
┌──┬───┬───┬───┬────┬─────────┬─────┐
│九  │Ａ○○│巳○○│91.6.2│臺南市開│Ａ○○持刀割斷騎腳│皮包、信用│
│    │      │      │7日17 │元路七三│踏車之巳○○皮包背│卡五張、金│
│    │      │      │時    │巷      │帶後搶奪皮包並騎機│項鍊二條（│
│    │      │      │      │        │車逃逸（刑法第三百│以上均經警│
│    │      │      │      │        │二十七條常業搶奪罪│起獲）、身│
│    │      │      │      │        │）                │分證、駕照│
│    │      │      │      │        │                  │、手機一支│
│    │      │      │      │        │                  │、四千五百│
│    │      │      │      │        │                  │元        │
├──┼───┼───┼───┼────┼─────────┼─────┘
│十  │Ａ○○│癸○○│91.7.3│臺南市德│Ａ○○騎機車由後搶│公事包、支│
│    │      │      │日20時│光街與崇│奪路人癸○○公事包│票一張、信│
│    │      │      │10分  │學路二六│後逃逸（刑法第三百│用卡一張、│
│    │      │      │      │一巷口  │二十七條常業搶奪罪│手機一支（│
│    │      │      │      │        │）                │起獲）    │
└──┴───┴───┴───┴────┴─────────┴─────┘
┌──┬───┬───┬───┬────┬─────────┬─────┐
│十一│Ａ○○│申○○│91.7.4│臺南市東│Ａ○○持刀自後欲割│皮包、身分│
│    │      │      │日13時│寧路五十│斷申○○ 皮包背帶 │證、駕照二│
│    │      │      │40分  │二巷口  │而為搶奪，然為劉月│張、提款卡│
│    │      │      │      │        │琴發覺與之拉扯，謝│一張及手機│
│    │      │      │      │        │進吉當場為防護贓物│二支（起獲│
│    │      │      │      │        │，而以短刀劃傷劉月│）、一千二│
│    │      │      │      │        │琴左右手臂各一刀而│百元      │
│    │      │      │      │        │施以強暴手段既遂（│          │
│    │      │      │      │        │傷害部分未據告訴）│          │
│  │      │      │      │        │（第三百三十條第一│          │
│    │      │      │      │        │項之加重準強盜罪既│          │
│    │      │      │      │        │遂）              │          │
├──┼───┼───┼───┼────┼─────────┼─────┤
│十二│Ａ○○│亥○○│91.7.5│臺南市林│Ａ○○持短刀由後割│皮包、提款│
│    │      │      │日10時│森路一段│斷亥○○皮包背帶而│卡六張、信│
│    │      │      │30分  │一五六號│為搶奪，然為亥○○│用卡三張、│
│    │      │      │      │前      │發覺與之拉扯，謝進│身分證、駕│
└──┴───┴───┴───┴────┴─────────┴─────┘
┌──┬───┬───┬───┬────┬─────────┬─────┐
│    │      │      │      │        │吉當場為防護贓物，│照（以上均│
│    │      │      │      │        │而以短刀作勢砍殺而│起獲）、七│
│    │      │      │      │        │脅迫亥○○不得再抵│百元      │
│    │      │      │      ││抗而既遂（第三百三│          │
│    │      │      │      │        │十條第一項之加重準│          │
│    │      │      │      │        │強盜罪既遂）      │          │
├──┼───┼───┼───┼────┼─────────┼─────┤
│十三│Ａ○○│丑○○│91.7.5│臺南市民│Ａ○○趁丑○○不注│ＶＪＰ─九│
│    │      │      │日13時│德路七九│意之際，竊走丑○○│三一號機車│
│    │      │      │      │號前    │所有機車一輛，供作│（未尋獲）│
│    │      │      │      │        │犯罪交通工具之用（│          │
│    │      │      │      │        │刑法第三百二十二條│          │
│    │      │      │      │        │常業竊盜罪）      │          │
├──┼───┼───┼───┼────┼─────────┼─────┤
│十四│Ａ○○│戊○○│91.7.5│臺南市府│Ａ○○持刀由後方割│皮包、身分│
│    │蔡宗吉│      │日14時│前路一段│斷路人戊○○皮包背│證、提款卡│
│    │      │      │45分  │一二二巷│帶，然為戊○○發覺│、護照、機│
└──┴───┴───┴───┴────┴─────────┴─────┘
┌──┬───┬───┬───┬────┬─────────┬─────┐
│    │      │      │      │口      │與之拉扯，Ａ○○當│票、信用卡│
│    │      │      │      │        │場為防護贓物，而以│五張、手機│
│    │      │      │      │        │短刀作勢砍殺而脅迫│二支（以上│
│    │      │      │      │        │戊○○不得再抵抗而│均起獲）、│
│    │      │      │      │        │既遂。Ａ○○隨後坐│印章二枚、│
│    │      │      │      │        │上在旁接應之蔡宗吉│二百元、健│
│    │      │      │      │        │所騎乘機車逃逸（謝│保卡      │
│    │      │      │      │        │進吉：第三百三十條│          │
│    │      │      │      │        │第一項之加重準強盜│          │
│    │      │      │      │        │罪既遂）          │          │
├──┼───┼───┼───┼────┼─────────┼─────┤
│十五│Ａ○○│玄○○│91.7.5│臺南市西│Ａ○○佯稱選購金飾│金項鍊一條│
│    │      │      │日16時│門路二段│，趁店員鄭惠萍不備│（含金墜子│
│    │      │      │45分  │二八九號│之際，搶奪金飾逃逸│一個）    │
│    │      │      │      │金日山銀│（刑法第三百二十七│          │
│    │      │      │      │樓      │條常業搶奪罪）    │          │
└──┴───┴───┴───┴────┴─────────┴─────┘
┌──┬───┬───┬───┬────┬─────────┬─────┐
│十六│Ａ○○│陳貴玲│91.7.9│臺南縣新│Ａ○○趁陳貴玲停車│ＵＸＪ─七│
│    │      │卯○○│日8時3│化鎮信義│買紅茶不注意之際，│七三號機車│
│    │      │      │0分   │路與明治│竊走陳善謙所有機車│（尋獲）  │
│    │      │      │      │路口    │一輛，供作犯罪交通│          │
│    │      │      │      │        │工具之用（刑法第三│          │
│    │      │      │      │        │百二十二條常業竊盜││
│    │      │      │      │        │罪）              │          │
├──┼───┼───┼───┼────┼─────────┼─────┤
│十七│Ａ○○│黃○○│91.7.9│臺南縣永│Ａ○○向黃○○佯稱│無        │
│    │      │      │日12時│康市大灣│購買金飾，黃○○交│          │
│    │      │      │30分  │路二九八│付二條金項鍊給謝進│          │
│    │      │      │      │巷一號金│吉時將玻璃門以搖控│          │
│    │      │      │      │大利銀樓│器鎖住，Ａ○○趁謝│          │
│    │      │      │      │        │文德不及防備之際搶│          │
│    │      │      │      │        │奪並逃跑，因玻璃門│          │
│    │      │      │      │        │關閉且黃○○又抱住│          │
│    │      │      │      │        │Ａ○○不讓離去，謝│          │
└──┴───┴───┴───┴────┴─────────┴─────┘
┌──┬───┬───┬───┬────┬─────────┬─────┐
│    │      │      │      │        │進吉為脫免逮捕當場│          │
│    │      │      │      │        │取出隨身攜帶之兇器│          │
│    │      │      │      │        │水果刀一把（已扣案│          │
│    │      │      │      │        │），但為黃○○以木│          │
│    │      │      │      │        │尺棒打落水果刀，謝│          │
│    │      │      │      │        │進吉又與黃○○發生│          │
│    │      │      │      │        │扭打而施以強暴，然│          │
│    │      │      │      │        │終為黃○○報警逮捕│          │
│    │      │      │      │        │而未遂（第三百三十│          │
│    │      │      │      │        │條第二項第一項之加│          │
│    │      │      │      │        │重準強盜未遂罪）  │          │
└──┴───┴───┴───┴────┴─────────┴─────┘
附表二：
┌──┬───┬───┬───┬────┬─────────┬─────┐
│編號│行為人│被害人│時  間│地    點│行為方式與觸犯罪名│所得財物  │
├──┼───┼───┼───┼────┼─────────┼─────┤
│一  │Ａ○○│己○○│91.5.1│臺南市鹽│Ａ○○騎機車由後搶│皮包、健保│
│    │      │      │日10時│埕路二九│奪路人己○○皮包後│卡、印章、│
│    │      │      │55分  │一巷十四│逃逸（搶奪罪）    │鑰匙、一千│
│    │      │      │      │弄一一七│                  │五百元    │
│    │      │      │      │號前    │                  │          │
├──┼───┼───┼───┼────┼─────────┼─────┤
│二  │Ａ○○│甲○○│91.6.8│臺南市東│Ａ○○騎機車由後搶│皮包、存摺│
│    │      │      │日7時4│寧路十五│奪路人甲○○皮包後│二本、印章│
│    │      │      │5分   │巷口前  │逃逸（搶奪罪）    │一個、提款│
│    │      │      │      │        │                  │卡一張、一│
│    │      │      │      │        │                  │千五百元  │
├──┼───┼───┼───┼────┼─────────┼─────┤
│三  │Ａ○○│葉林惠│91.6.1│臺南市友│Ａ○○騎機車由後搶│皮包、信用│
│    │      │蘭    │5日21 │愛街十五│奪路人午○○○皮包│卡一張、眼│
│    │      │      │時    │號前    │後逃逸（搶奪罪）  │鏡一付、鑰│
┌──┬───┬───┬───┬────┬─────────┬─────┐
│    │      │      │      │        │                  │匙一串、七│
│    │      │      │      │        │                  │萬元      │
├──┼───┼───┼───┼────┼─────────┼─────┤
│四  │Ａ○○│辛○○│91.6.1│臺南市光│Ａ○○騎機車由後搶│皮包、駕照│
│    │      │      │5日22 │華街一九│奪騎機車辛○○皮包│、行照、信│
│    │      │      │時    │九號前  │後逃逸（搶奪罪）  │用卡一張、│
│    │      │      │      │        │                  │手機一支、│
│    │      │      │      │        │                  │一千元    │
├──┼───┼───┼───┼────┼─────────┼─────┤
│五  │Ａ○○│庚○○│91.6.1│臺南市東│Ａ○○騎機車搶奪由│皮包、信用│
│    │      │      │6日20 │區崇明三│庚○○女兒騎機車後│卡二張、手│
│    │      │      │時30分│街四二號│座庚○○之皮包（搶│機一支、二│
│    │      │      │      │前      │奪罪）            │百元      │
├──┼───┼───┼───┼────┼─────────┼─────┤
│六  │Ａ○○│酉○○│91.6.2│臺南市裕│Ａ○○騎機車由後搶│公事包、身│
│    │      │      │5日11 │農路二八│奪騎機車臺南市裕農│分證、信用│
│    │      │      │時    │八巷十之│路二八八巷十之八號│卡、提款卡│
└──┴───┴───┴───┴────┴─────────┴─────┘
┌──┬───┬───┬───┬────┬─────────┬─────┐
│    │      │      │      │八號前  │前酉○○放於踏板上│、存摺、健│
│    │      │      │      │        │之公事（搶奪罪）  │保卡、九千│
│    │      │      │      │        │                  │元        │
├──┼───┼───┼───┼────┼─────────┼─────┤
│七  │Ａ○○│辰○○│91.6.2│臺南市南│Ａ○○騎機車由後搶│皮包、身分│
│    │      │      │7日21 │寧街一０│奪路人辰○○皮包後│證、健保卡│
│    │      │      │時    │九號前  │逃逸（搶奪罪）    │、提款卡一│
│    │      │      │      │        │                  │張、信用卡│
│    │      │      │      │        │                  │二張、手機│
│    │      │      │      │        │                  │二支、二千│
│    │      │      │      │        ││元        │
├──┼───┼───┼───┼────┼─────────┼─────┤
│八  │Ａ○○│宙○○│91.6.3│臺南市文│Ａ○○騎機車由後搶│皮包、身分│
│    │      │      │0日19 │賢一路龍│奪路人宙○○皮包後│證、健保卡│
│    │      │      │時35分│城拍賣場│逃逸（搶奪罪）    │、提款卡、│
│    │      │      │      │前      │                  │手機一支、│
│    │      │      │      │        │                  │五千元、黨│
│    │      │      │      │        │                  │證        │
┌──┬───┬───┬───┬────┬─────────┬─────┐
│九  │Ａ○○│丙○  │91.7.4│臺南市永│Ａ○○騎機車由後搶│皮包、身分│
│    │      │      │日7時 │福路一段│奪路人丙○皮包後逃│證、健保卡│
│    │      │      │      │二三三巷│逸（搶奪罪）      │、三千元  │
│    │      │      │      │口      │                  │          │
├──┼───┼───┼───┼────┼─────────┼─────┤
│十  │Ａ○○│未○○│91.6.2│臺南市東│Ａ○○持刀割斷路人│皮包、身分│
│    │      │      │7日10 │寧路四三│未○○皮包背帶後搶│證、駕照、│
│    │      │      │時50分│五巷八號│奪皮包並騎機車逃逸│健保卡、信│
│    │      │      │      │前      │（刑法搶奪罪）    │用卡三張、│
│    │      │      │      │        │                  │提款卡一張│
│    │      │      │      │        │                  │、手機一支│
│    │      │      │      │        │                  │、一千二百│
│    │      │      │      │        │                  │元        │
└──┴───┴───┴───┴────┴─────────┴─────┘


司法院資訊處製作；財團法人民間司法改革基金會備份。
